【裁判字號】    89,易,47
【裁判日期】    890229
【裁判案由】    竊盜
【裁判全文】
臺灣宜蘭地方法院刑事判決                            八十九年度易字第四七號
    公  訴  人  臺灣宜蘭地方法院檢察署檢察官
    被      告  丙○○
右列被告因竊盜案件，經檢察官提起公訴（八十八年度偵字第四二四七號），本院判
決如左：
    主  文
丙○○連續攜帶兇器竊盜，累犯，處有期徒刑柒月。
扣案油壓剪壹把沒收。
    事  實
一、丙○○曾於民國八十六年間因違反麻醉藥品管理條例案件，經本院判處有期徒刑
    六月，如易科罰金以三百元折算一日確定，於八十六年六月十八日易科罰金執行
    完畢。詎仍不知悛悔，復基於意圖為自己不法所有之概括犯意，連續於八十八年
    十月十五日下午六時許，攜帶客觀上得為兇器之油壓剪一把，前往宜蘭縣三星鄉
    ○○路一三一之一號附近之甲○○所有、現停止營運之水泥預拌廠內，剪斷設置
    於廠內之電纜線而竊取之，同時竊得廠內水泥攪拌車之照後鏡一面，得手後將電
    纜線內銅線取出，持至宜蘭縣冬山鄉廣興村某廢五金廠變賣予不知情之廢五金收
購商，賣得現金新臺幣約七百元供己花用。又於同年十一月七日下午六時許，騎
    乘車牌號碼ＧＶＫ－二四六機車至前開處所，以相同手法竊取電纜線約十公尺得
    手，於欲騎車離開現場時，適甲○○之父朱林阿聘聞訊趕至，阻止丙○○騎車離
    去，丙○○乃將機車、油壓剪及竊得之電纜線棄置而徒步逃離現場。嗣經警循線
    查獲，並扣得其棄置現場之油壓剪一把。
二、案經宜蘭縣警察局三星分局報請臺灣宜蘭地方法院檢察署檢察官偵查起訴。
    理  由
一、訊據被告丙○○對右揭犯罪事實，除辯稱油壓剪係其於現場撿取供作剪取電纜線
    之用，並非其所有外，餘均於本院審理時坦承不諱，核與被害人甲○○及證人乙
    ○○○指述之情節大致相符，且有扣案之油壓剪一把足資佐證。至被告辯稱：油
    壓剪非其所有云云，然查被告於警訊時即供稱：「我於八十八年十一月七日十八
    時許．．．．以自備之鐵剪（油壓剪）剪斷置於置於該處之電線約十公尺長．．
    ．」（偵卷第五頁正面）、「我曾經於八十八年十月十五日十八時許，亦曾在同
    處．．．以自備之油壓剪剪去電纜線．．．」（偵卷第五頁反面）等語，於檢察
    官偵訊時，亦供承係其攜至現場（偵卷第二十六頁反面），是被告所辯，顯屬事
    後飾卸之詞，不足採信，事證明確，被告犯行堪以認定。
二、按被告於為本案犯行時，係持客觀上對人之生命、身體安全足生危險之油壓剪犯
    之，核其所為，係犯刑法第三百二十一條第一項第三款之攜帶兇器竊盜罪。被告
    二次竊盜犯行，時間緊接，方法相同，觸犯構成要件相同之罪名，顯係基於概括
    犯意為之，應依連續犯規定論以一罪，並依法加重其刑。又被告前於民國八十六
    年間因違反麻醉藥品管理條例案件，經本院判處有期徒刑六月，如易科罰金以三
    百元折算一日確定，於八十六年六月十八日易科罰金執行完畢，有卷附臺灣高等
    法院檢察署刑案紀錄簡覆表可按，其受有期徒刑之執行完畢，五年以內再犯本件
    法定最輕本刑為有期徒刑以上之罪，為累犯，應依法加重其刑。爰審酌被告之犯
    罪動機、目的、手段、品行、素行、竊得財物非多，犯罪態度尚佳等一切情狀，
    量處如主文所示之刑。扣案之油壓剪一把，係被告所有供犯罪所用之物，已如前
    述，併依刑法第三十八條第一項第二款宣告沒收。
據上論斷，應依刑事訴訟法第二百九十九條第一項前段，刑法第五十六條、第三百二
十一條第一項第三款、第四十七條、第三十八條第一項第二款，判決如主文。
本案經檢察官吳慧蘭到庭執行職務
中      華      民      國     八十九     年     二    月     二十九    日
                                        臺灣宜蘭地方法院刑事庭
                                            法  官  張  軒  豪
右正本證明與原本無異。
如不服本判決，應於判決送達後十日內向本院提出上訴狀。（應附繕本）
                                            書記官  莊  錫  聰
中      華      民      國     八十九     年     三    月       一      日
附錄本案論罪科刑法條：
刑法第三百二十一條第一項第三款
犯竊盜罪而有左列情形之一者，處六月以上五年以下有期徒刑：
三、攜帶兇器而犯之者。


司法院資訊處製作；財團法人民間司法改革基金會備份。
